臺灣高等法院交通事件裁定　　　　　　　　　　　　九十三年度交抗字第二三六號
　　抗　告　人
　　即受處分人　甲○○
右抗告人因違反道路交通管理處罰條例案件，不服臺灣板橋地方法院，中華民國九十
三年二月十八日裁定（九十二年度交聲字第一八二二號），提起抗告，本院裁定如左
：
    主  文
抗告駁回。
    理  由
一、按逕行舉發違反道路交通管理事件，經汽車所有人依通知單之應到案日期前到案
    ，並告知違規駕駛人姓名、
    規駕駛人到案依法處理；逾應到案日期，處罰機關應依道路交通管理處罰條例第
    八十五條第三項規定處罰該汽車所有人，違反道路交通管理事件統一裁罰標準及
    處理細則第二十四條定有明文；次按汽車駕駛人停車時，在禁止臨時停車處所停
    車者，處新臺幣六百元以上一千二百元以下罰鍰；汽車駕駛人，駕駛汽車有違反
    道路交通管理處罰條例第五十六條第一項第一款之規定者，經交通勤務警察或依
    法令執行交通稽查任務人員制止時，不聽制止或拒絕停車接受稽查而逃逸者，除
    依原條款處罰外，處新臺幣三千元以上六千元以下罰鍰；汽車駕駛人有違反道路
    交通管理處罰條例第六十條第一項之規定者，除依原條款處罰鍰外，並予記違規
    點數一點；又汽車駕駛人不服指揮稽查而逃逸，當場不能攔截掣單舉發者，得對
    汽車所有人逕行舉發處罰，道路交通管理處罰條例第五十六條第一項第一款、第
    六十條第一項、第七條之二第一項第四款、第六十三條第一項第一款分別有明文
    規定。
二、原審裁定以：異議人即受處分人甲○○於民國九十二年十月十五日上午十一時十
    五分許，駕駛車號五Ｍ—一五七號營業小客車，在桃園市火車站前紅實線禁止臨
    時停車處所停車，駕駛離座且引擎熄火，經現場執行員警上前取締時建駕駛人從
    車站大廳跑出來，告知違規事實，請其出示相關證件，惟該駕駛拒出示駕行照，
    逕自駕車離去，經記下車號、顏色核對車籍資料無訛後，依法掣單舉發，本案係
    現場舉發案件，且已告知駕駛人違規，故無採證相片，為桃園縣政府警察局以桃
    警局交字第Ｄ一Ａ七六七九八八號通知單舉發，原審認原處分機關依道路交通管
    理處罰條例第五十六條第一項第一款規定、第六十條第一項規定，裁處罰鍰新臺
    幣三千九百元，並依同條例第六十三條第一項規定，記違規點數一點之處分，核
    無違誤。本件受處分人之異議為無理由，自應將其異議駁回。
三、抗告意旨略以：證人於原審審理時到庭證述當時之駕駛並不是受處分人，是可證
    受處分人當日確不在場，又既然無確實證據證明受處分人違規，受處分人之車子
    又怎會違規云云。
四、經查：本件抗告人即受處分人甲○○登記於名下所有之車號五Ｍ—一五七號營業
    小客車於九十二年十月十五日上午十一時十五分許，在桃園市火車站前紅實線禁
    止臨時停車處所停車，駕駛離座且引擎熄火，經現場執行員警上前取締時見駕駛
    人從車站大廳跑出來，告知違規事實，請其出示相關證件，惟該駕駛拒出示駕行
    照，逕自駕車離去，經當時執行勤務之桃園縣政府警察局交通隊隊員郭國雄當場
    記下車號、顏色核對車籍資料無訛後，依法掣單舉發，又因已當場告知違規事實
    ，因此並未照相存證之事實，業經證人郭國雄到庭結證陳明在卷（參原審卷九十
    三年一月十六日訊問筆錄），受處分人亦自承：「我們有時候是在車站幫客人服
    務下車」（同前訊問筆錄），是受處分人所有車輛之駕駛人當時有停車離座之事
    實，當可認定。是縱證人郭國雄於原審到庭結證陳明不能確認當天的駕駛即為受
    處分人，惟車號確實是其當場記載下來的，而受處分人復未能告知處罰機關實際
    之違規駕駛人，依前揭規定，在受處分人不能告知處罰機關實際之違規駕駛人之
    前，關於車輛駕駛人之處罰，應對車輛所有人為之。又交通警員掣單舉發違反道
    路交通管理處罰條例所列之違規事實，本質上為行政處分，係公務員基於職務上
    權力，依法就特定之具體事件所為具有公法上效果之單方行政行為，基於公務員
    為公法上行為具有公信力之原則，該行政處分當可被推定為真正，其據以依法處
    分之事實認定亦為真正無誤，本此公信原則，乃立法者賦予行政機關制定違反道
    路交通事件統一裁罰標準及處理細則，使勤務警員得當機處分以達其維護交通秩
    序、安全之行政目的。反之，若謂公務員一切行政行為均需預留證據以證其實，
    則國家行政勢必窒礙難行。據此，刑事訴訟法就犯罪證據有關之規定中與屬行政
    秩序罰之交通違規裁罰本質不合之部分，自不在準用之列。從而，經查無任何證
    據足資證明執勤員警有捏造事實違法取締之情事，則其本於維護交通秩序、安全
    職責所為之舉發，自應受到合法、正確之推定，不容駕駛人心存僥倖，以不服取
    締逃逸之方式而圖脫免責任。從而，原審以原處分機關依據道路交通管理處罰條
    例第五十六條第一項第一款、第六十條第一項規定，裁處罰鍰新臺幣三千九百元
    ，並依同條例第六十三條第一項第一款規定，記違規點數一點之處分，無任何違
    誤，量罰亦甚妥適，應予維持，駁回受處分人之異議，自無不合。揆諸前揭說明
    ，抗告人之抗告為無理由，應予駁回。
據上論斷，應依道路交通管理處罰條例第八十七條第二項，道路交通案件處理辦法第
二十六條，刑事訴訟法第四百十二條，裁定如主文。
中　　　華　　　民　　　國　　九十三　　年　　　四　　　月　　二十三　　日
                              臺灣高等法院交通法庭
                                  審判長法  官  葉  騰  瑞
                                        法  官  江  國  華
                                        法  官  莊  明  彰
右正本證明與原本無異。
不得再抗告。
                                        書記官  廖  逸  柔
中　　　華　　　民　　　國　　九十三　　年　　　四　　　月　　二十四　　日
